{"present": {"1 Singular": {"Affirmative": "spreagaim", "Question": "an spreagaim?", "Negative": "n\u00ed spreagaim"}, "2 Singular": {"Affirmative": "spreagann t\u00fa", "Question": "an spreagann t\u00fa?", "Negative": "n\u00ed spreagann t\u00fa"}, "3 Singular": {"Male": {"Affirmative": "spreagann s\u00e9", "Question": "an spreagann s\u00e9?", "Negative": "n\u00ed spreagann s\u00e9"}, "Female": {"Affirmative": "spreagann s\u00ed", "Question": "an spreagann s\u00ed?", "Negative": "n\u00ed spreagann s\u00ed"}}, "1 Plural": {"Compressed": {"Affirmative": "spreagaimid", "Question": "an spreagaimid?", "Negative": "n\u00ed spreagaimid"}, "Extended": {"Affirmative": "spreagann muid", "Question": "an spreagann muid?", "Negative": "n\u00ed spreagann muid"}}, "2 Plural": {"Affirmative": "spreagann sibh", "Question": "an spreagann sibh?", "Negative": "n\u00ed spreagann sibh"}, "3 Plural": {"Affirmative": "spreagann siad", "Question": "an spreagann siad?", "Negative": "n\u00ed spreagann siad"}, "Passive": {"Affirmative": "spreagtar", "Question": "an spreagtar?", "Negative": "n\u00ed spreagtar"}}, "future": {"1 Singular": {"Affirmative": "spreagfaidh m\u00e9", "Question": "an spreagfaidh m\u00e9?", "Negative": "n\u00ed spreagfaidh m\u00e9"}, "2 Singular": {"Affirmative": "spreagfaidh t\u00fa", "Question": "an spreagfaidh t\u00fa?", "Negative": "n\u00ed spreagfaidh t\u00fa"}, "3 Singular": {"Male": {"Affirmative": "spreagfaidh s\u00e9", "Question": "an spreagfaidh s\u00e9?", "Negative": "n\u00ed spreagfaidh s\u00e9"}, "Female": {"Affirmative": "spreagfaidh s\u00ed", "Question": "an spreagfaidh s\u00ed?", "Negative": "n\u00ed spreagfaidh s\u00ed"}}, "1 Plural": {"Compressed": {"Affirmative": "spreagfaimid", "Question": "an spreagfaimid?", "Negative": "n\u00ed spreagfaimid"}, "Extended": {"Affirmative": "spreagfaidh muid", "Question": "an spreagfaidh muid?", "Negative": "n\u00ed spreagfaidh muid"}}, "2 Plural": {"Affirmative": "spreagfaidh sibh", "Question": "an spreagfaidh sibh?", "Negative": "n\u00ed spreagfaidh sibh"}, "3 Plural": {"Affirmative": "spreagfaidh siad", "Question": "an spreagfaidh siad?", "Negative": "n\u00ed spreagfaidh siad"}, "Passive": {"Affirmative": "spreagfar", "Question": "an spreagfar?", "Negative": "n\u00ed spreagfar"}}, "past": {"1 Singular": {"Affirmative": "spreag m\u00e9", "Question": "ar spreag m\u00e9?", "Negative": "n\u00edor spreag m\u00e9"}, "2 Singular": {"Affirmative": "spreag t\u00fa", "Question": "ar spreag t\u00fa?", "Negative": "n\u00edor spreag t\u00fa"}, "3 Singular": {"Male": {"Affirmative": "spreag s\u00e9", "Question": "ar spreag s\u00e9?", "Negative": "n\u00edor spreag s\u00e9"}, "Female": {"Affirmative": "spreag s\u00ed", "Question": "ar spreag s\u00ed?", "Negative": "n\u00edor spreag s\u00ed"}}, "1 Plural": {"Compressed": {"Affirmative": "spreagamar", "Question": "ar spreagamar?", "Negative": "n\u00edor spreagamar"}, "Extended": {"Affirmative": "spreag muid", "Question": "ar spreag muid?", "Negative": "n\u00edor spreag muid"}}, "2 Plural": {"Affirmative": "spreag sibh", "Question": "ar spreag sibh?", "Negative": "n\u00edor spreag sibh"}, "3 Plural": {"Compressed": {"Affirmative": "spreag siad", "Question": "ar spreag siad?", "Negative": "n\u00edor spreag siad"}, "Extended": {"Affirmative": "spreagadar", "Question": "ar spreagadar?", "Negative": "n\u00edor spreagadar"}}, "Passive": {"Affirmative": "spreagadh", "Question": "ar spreagadh?", "Negative": "n\u00edor spreagadh"}}, "condi": {"1 Singular": {"Affirmative": "spreagfainn", "Question": "an spreagfainn?", "Negative": "n\u00ed spreagfainn"}, "2 Singular": {"Affirmative": "spreagf\u00e1", "Question": "an spreagf\u00e1?", "Negative": "n\u00ed spreagf\u00e1"}, "3 Singular": {"Male": {"Affirmative": "spreagfadh s\u00e9", "Question": "an spreagfadh s\u00e9?", "Negative": "n\u00ed spreagfadh s\u00e9"}, "Female": {"Affirmative": "spreagfadh s\u00ed", "Question": "an spreagfadh s\u00ed?", "Negative": "n\u00ed spreagfadh s\u00ed"}}, "1 Plural": {"Compressed": {"Affirmative": "spreagfaimis", "Question": "an spreagfaimis?", "Negative": "n\u00ed spreagfaimis"}, "Extended": {"Affirmative": "spreagfadh muid", "Question": "an spreagfadh muid?", "Negative": "n\u00ed spreagfadh muid"}}, "2 Plural": {"Affirmative": "spreagfadh sibh", "Question": "an spreagfadh sibh?", "Negative": "n\u00ed spreagfadh sibh"}, "3 Plural": {"Compressed": {"Affirmative": "spreagfaid\u00eds", "Question": "an spreagfaid\u00eds?", "Negative": "n\u00ed spreagfaid\u00eds"}, "Extended": {"Affirmative": "spreagfadh siad", "Question": "an spreagfadh siad?", "Negative": "n\u00ed spreagfadh siad"}}, "Passive": {"Affirmative": "spreagfa\u00ed", "Question": "an spreagfa\u00ed?", "Negative": "n\u00ed spreagfa\u00ed"}}, "imper": {"1 Singular": {"Affirmative": "spreagaim!", "Negative": "n\u00e1 spreagaim!"}, "2 Singular": {"Affirmative": "spreag!", "Negative": "n\u00e1 spreag!"}, "3 Singular": {"Male": {"Affirmative": "spreagadh s\u00e9!", "Negative": "n\u00e1 spreagadh s\u00e9!"}, "Female": {"Affirmative": "spreagadh s\u00ed!", "Negative": "n\u00e1 spreagadh s\u00ed!"}}, "1 Plural": {"Compressed": {"Affirmative": "spreagaimis!", "Negative": "n\u00e1 spreagaimis!"}, "Extended": {"Affirmative": "spreagadh muid!", "Negative": "n\u00e1 spreagadh muid!"}}, "2 Plural": {"Affirmative": "spreagaig\u00ed!", "Negative": "n\u00e1 spreagaig\u00ed!"}, "3 Plural": {"Compressed": {"Affirmative": "spreagaid\u00eds!", "Negative": "n\u00e1 spreagaid\u00eds!"}, "Extended": {"Affirmative": "spreagadh siad!", "Negative": "n\u00e1 spreagadh siad!"}}, "Passive": {"Affirmative": "spreagtar!", "Negative": "n\u00e1 spreagtar!"}}, "pastConti": {"1 Singular": {"Affirmative": "spreagainn", "Question": "an spreagainn?", "Negative": "n\u00ed spreagainn"}, "2 Singular": {"Affirmative": "spreagt\u00e1", "Question": "an spreagt\u00e1?", "Negative": "n\u00ed spreagt\u00e1"}, "3 Singular": {"Male": {"Affirmative": "spreagadh s\u00e9", "Question": "an spreagadh s\u00e9?", "Negative": "n\u00ed spreagadh s\u00e9"}, "Female": {"Affirmative": "spreagadh s\u00ed", "Question": "an spreagadh s\u00ed?", "Negative": "n\u00ed spreagadh s\u00ed"}}, "1 Plural": {"Compressed": {"Affirmative": "spreagaimis", "Question": "an spreagaimis?", "Negative": "n\u00ed spreagaimis"}, "Extended": {"Affirmative": "spreagadh muid", "Question": "an spreagadh muid?", "Negative": "n\u00ed spreagadh muid"}}, "2 Plural": {"Affirmative": "spreagadh sibh", "Question": "an spreagadh sibh?", "Negative": "n\u00ed spreagadh sibh"}, "3 Plural": {"Compressed": {"Affirmative": "spreagaid\u00eds", "Question": "an spreagaid\u00eds?", "Negative": "n\u00ed spreagaid\u00eds"}, "Extended": {"Affirmative": "spreagadh siad", "Question": "an spreagadh siad?", "Negative": "n\u00ed spreagadh siad"}}, "Passive": {"Affirmative": "spreagta\u00ed", "Question": "an spreagta\u00ed?", "Negative": "n\u00ed spreagta\u00ed"}}, "subj": {"1 Singular": {"Affirmative": "go spreaga m\u00e9", "Negative": "n\u00e1r spreaga m\u00e9"}, "2 Singular": {"Affirmative": "go spreaga t\u00fa", "Negative": "n\u00e1r spreaga t\u00fa"}, "3 Singular": {"Male": {"Affirmative": "go spreaga s\u00e9", "Negative": "n\u00e1r spreaga s\u00e9"}, "Female": {"Affirmative": "go spreaga s\u00ed", "Negative": "n\u00e1r spreaga s\u00ed"}}, "1 Plural": {"Compressed": {"Affirmative": "go spreagaimid", "Negative": "n\u00e1r spreagaimid"}, "Extended": {"Affirmative": "go spreaga muid", "Negative": "n\u00e1r spreaga muid"}}, "2 Plural": {"Affirmative": "go spreaga sibh", "Negative": "n\u00e1r spreaga sibh"}, "3 Plural": {"Affirmative": "go spreaga siad", "Negative": "n\u00e1r spreaga siad"}, "Passive": {"Affirmative": "go spreagtar", "Negative": "n\u00e1r spreagtar"}}, "verbal noun": "spreagadh", "verbal adjective": "spreagtha"}